臺灣高等法院臺中分院民事判決
111年度訴字第1號
原      告  謝文婷
被      告  黃維鈿

上列被告因加重詐欺等案件（110年度金上訴字第1743號），原
告提起刑事附帶民事訴訟請求損害賠償事件（110年度附民字第2
01號），經本院刑事庭裁定移送前來，本院於民國111年3月8日
言詞辯論終結，判決如下：
    主      文
被告應給付原告新臺幣300萬元，及自民國110年10月20日起至清
償日止按年息百分之5計算之利息。
本件得假執行。
    事實及理由
一、原告起訴主張：被告於民國107年11月底某日，加入真實姓
    名年籍均不詳而綽號分別為「小六」、「黃小明」之詐欺集
    團（下稱本案詐欺集團），負責提供其擔任負責人之中華弘
    陽投資有限公司聯邦商業銀行臺中分行帳號000000000000號
    帳戶（下稱系爭帳戶）作為本案詐欺集團詐騙民眾之匯款帳
    戶，及擔任提領詐騙款項之車手，並於提領詐得款項後將款
    項交付本案詐欺集團成員，以此方法製造金流斷點，致無從
    追查前揭犯罪所得之去向，而掩飾或隱匿該犯罪所得，以獲
    取詐得款項0.3％之報酬。伊於107年12月12日，經由本案詐
    欺集團成員以LINE暱稱「韓倩」之帳號與其聯繫，向伊佯稱
    邀請伊投資外幣「MetaTrader4」平台，可賺取零用錢云云
    ，致伊陷於錯誤，而於108年1月4日、108年1月10日至上開
    平台操作，分別匯款新臺幣（下同）100萬元、200萬元至系
    爭帳戶，旋遭被告提領完畢，被告再將領得款項交付予本案
    詐欺集團成員，並獲取9,090元報酬，致伊受有損害。為此
    ，爰依侵權行為法律關係提起本件訴訟，並聲明求為判決如
    主文第1項所示，及陳明願供擔保請准宣告假執行。
二、按當事人於言詞辯論時為訴訟標的之認諾者，應本於其認諾
    為該當事人敗訴之判決，民事訴訟法第384條定有明文。經
    查，被告就原告主張之上開事實均不爭執，並於本院言詞辯
    論程序當庭對原告本件請求為認諾之意思表示（見本院卷第
    83頁），依前揭規定，本院自應為被告敗訴之判決。從而原
    告請求被告應給付300萬元，及自110年10月20日起至清償日
    止按年息百分之5計算之利息，為有理由，應予准許。
三、本件係本於被告之認諾所為原告勝訴之判決，依民事訴訟法
    第389條第1項第1款規定，應依職權宣告假執行。至於原告
    雖陳明願供擔保聲請宣告假執行，然其聲請僅係促使法院為
    職權之發動，爰不另為供擔保准予假執行之諭知。
四、本件損害賠償事件乃係刑事附帶民事訴訟，由刑事庭移送前
    來，至辯論終結為止，當事人並無任何裁判費或其他訴訟費
    用之支出，自無諭知訴訟費用負擔之必要，附此敘明。
五、據上論結，本件原告之訴為有理由，爰判決如主文。
中　　華　　民　　國　　111 　年　　3 　　月　　15　　日
        　　    民事第五庭    審判長法　官  游文科
　　　　　　　　　　　　　　        法　官  吳崇道
　　　　　　　　　　　　　　　      法　官  楊珮瑛
正本係照原本作成。           
被告20日內得上訴。
如不服本判決，應於收受送達後20日內向本院提出上訴書狀，其
未表明上訴理由者，應於提出上訴後20日內向本院補提理由書狀
（均須按他造當事人之人數附繕本）。因疫情而遲誤不變期間，
得向法院聲請回復原狀。
上訴時應提出委任律師或具有律師資格之人之委任狀；委任有律
師資格者，另應附具律師資格證書及釋明委任人與受任人有民事
訴訟法第四百六十六條之一第一項但書或第二項所定關係之釋明
文書影本。如委任律師提起上訴，應一併繳納上訴裁判費。
                                    書記官  金珍華
中　　華　　民　　國　　111 　年　　3 　　月　　15　　日